臺灣高等法院民事裁定　　　　　　　　　95年度抗字第1803號
抗　告　人　甲○○(即非凡整形.
　　　　　　乙○○
　　　　　　　　　　　　樓81.
相　對　人　丙○○
上列當事人間限期起訴事件，抗告人對於中華民國95年11月16日
臺灣臺北地方法院95年度全聲字第1095號所為裁定提起抗告，本
院裁定如下：
    主  文
抗告駁回。
抗告訴訟費用由抗告人連帶負擔。
    理  由
一、聲請及抗告意旨略以：相對人前以持有之本票 (即面額為新
    台幣318萬元、到期日為95年8月12日、票號為0000000、發
    票人為抗告人)，向臺灣臺北地方法院聲請假扣押抗告人於
    新台幣318萬元之範圍內之財產，經該院以95年度裁全字第
    12135號假扣押裁定及95年度執全字第3416號執行事件執行
    在案，抗告人曾對該事件聲請限期起訴，亦經該院以95年全
    聲字第935號裁定命相對人限期起訴，相對人於95年10月18
    日聲請支付命令，業由該院以95年度促字第43404號核發支
    付命令，此係就新台幣318萬元本票假扣押所保全之債權為
    聲請。嗣相對人又持另紙本票 (即面額為新台幣1272萬元、
    到期日為95年10月1日、票號為0000000、發票人為抗告人)
    ，向臺灣臺北地方法院聲請假扣押抗告人於新台幣1272萬元
    之範圍內之財產，經該院以95年度裁全字第14853號假扣押
    裁定及95年度執全字第4142號執行案件指封切結在案，惟相
    對人迄今尚未向法院提起本案訴訟，抗告人依民事訴訟法第
    529條規定，聲請相對人限期起訴，原裁定竟誤以該院95年
    度促字第43404號核發之支付命令，為同院95年度裁全字第
    14853號假扣押裁定及95年度執全字第4142號執行案件所保
    全之債權的本案訴訟，而認毋庸再命相對人於一定期間內起
    訴之必要，原裁定駁回抗告人限期起訴之聲請，顯有誤會，
    為此提起抗告等語。
二、原裁定以：相對人為保全對於抗告人之金錢請求，曾向臺灣
    臺北地方法院聲請假扣押抗告人之財產，並經該院以95年度
    裁全字第14853號假扣押裁定及95年度執全字第4142號執行
    案件執行在案，嗣相對人就其聲請保全之本案請求，於95年
    10月18日向該院聲請支付命令，該院並以95年度促字第4340
    4號民事事件受理在案，是已無再命相對人於一定期間內起
    訴之必要，抗告人聲請相對人限期起訴，不應准許等語。
三、按經准為假扣押，而本案尚未繫屬者，命假扣押之法院應依
    債務人聲請，命債權人於一定期間內起訴，民事訴訟法第
    529條第1項固定有明文。惟查相對人前持抗告人所簽發於到
    期日為民國95年10月1日，面額新台幣（以下同）1272萬元
    之本票，聲請對抗告人所有財產在1272萬元範圍內為假扣押
    ，經台灣台北地方法院以95年度裁全字第14853號裁定准予
    假扣押在案。而相對人並持該本票於95年12月18日聲請對抗
    告人核發支付命令，經台灣台北地方法院於95年12月21日以
    95年促字第52542號核發支付命令，因抗告人於95年12月29
    日具狀聲明異議，相對人前開支付命令聲請視為起訴，現由
    台灣台北地方法院以96年度重訴字第118號審理中，此據本
    院調閱前開卷宗查明無訛。是相對人已對抗告人提起訴訟，
    抗告人聲請命相對人限期起訴，即有未合。原裁定將相對人
    持抗告人簽發另紙95年8月12日到期，面額318萬元之本票所
    為支付命令之聲請（95年度促字第43404號）誤為本件之本
    案訴訟，雖有未當，然結論並無二致。是抗告人提起抗告，
    求予廢棄，為無理由，應予駁回。
四、據上論結，本件抗告為無理由，依民事訴訟法第495條之1第
    1項、449條第2項、第1項、第95條、第85條第2項，裁定如
    主文。
中　　華　　民　　國　　96　　年　　3 　　月　　21　　日
                    民事第一庭
                        審判長法　官  張耀彩
                              法　官  林金吾
                              法　官  盧彥如
正本係照原本作成。
本裁定除以適用法規顯有錯誤為理由，並經本院許可外，不得再
抗告。如提起再抗告，應於收受後10日內委任律師為訴訟代理人
向本院提出再抗告狀。並繳納再抗告費新台幣１千元。
中　　華　　民　　國　　96　　年　　3 　　月　　26　　日
                              書記官  鄭兆璋
